【裁判字號】    97,訴,429
【裁判日期】    970229
【裁判案由】    毒品危害防制條例
【裁判全文】
臺灣板橋地方法院刑事判決               97年度訴字第429號
公  訴  人  臺灣板橋地方法院檢察署檢察官
被      告  甲○○
                    （現另案於臺灣臺北監獄臺北分監執行）
上列被告因違反毒品危害防制條例案件，經檢察官提起公訴（96
年度毒偵字第8352號），被告於本院準備程序進行中就被訴事實
為有罪之陳述，經本院合議庭裁定由受命法官獨任進行簡式審判
程序，判決如下：
    主  文
甲○○施用第一級毒品，處有期徒刑柒月；扣案之海洛因（驗餘
淨重零點零參參公克），沒收銷燬之；扣案包裝上開海洛因之外
包裝袋壹個，沒收之。又施用第二級毒品，處有期徒刑肆月。應
執行有期徒刑拾月；扣案之海洛因（驗餘淨重零點零參參公克）
，沒收銷燬之；扣案包裝上開海洛因之外包裝袋壹個，沒收之。
    事  實
一、甲○○前因施用毒品案件，經本院以94年度毒聲字第1550號
    裁定送觀察、勒戒後，認為有繼續施用毒品之傾向，再經本
    院以94年度毒聲字第2627號裁定送戒治處所施以強制戒治，
    執行6 個月以上，因無繼續強制戒治之必要，於民國95年9
    月11日執行完畢釋放，並由臺灣板橋地方法院檢察署檢察官
    以95年度戒毒偵字第420 號為不起訴之處分確定。詎猶不思
    悛悔，復基於施用第一級毒品海洛因之犯意，在上開強制戒
    治執行完畢後5 年內之96年10月15日為警採尿前回溯26小時
    內某時，臺北縣樹林市○○○街40巷12號4 樓住處，以將第
    一級毒品海洛因摻入水中用針筒施打之方式，施用第一級毒
    品海洛因1 次；另基於施用第二級毒品甲基安非他命之犯意
    ，於96年10月15日為警採尿前回溯96小時內某時，在上址住
    處，以將第二級毒品甲基安非他命置於吸食器內點火燒烤產
    生煙霧吸食之方式，施用第二級毒品甲基安非他命1 次。嗣
    於96年10月15日晚間8 時許，在臺北縣新莊市○○路316 號
    前為警查獲，並扣得第一級毒品海洛因1 包（淨重0.06公克
    ，因鑑驗使用0.027 公克，驗餘淨重0.033 公克）。
二、案經臺北縣政府警察局新莊分局報請臺灣板橋地方法院檢察
    署檢察官偵查起訴。本院於準備程序進行中，被告就被訴事
    實為有罪之陳述，經告知被告簡式審判程序之旨，並聽取當
    事人之意見後，裁定進行簡式審判程序。
    理  由
一、上揭犯罪事實，業經被告甲○○於本院準備程序及審理中坦
    承不諱，並有海洛因1 包扣案可資佐證，而被告經警於96年
    10月15日採集其尿液檢體送驗結果，呈嗎啡及安非他命類陽
    性反應一情，亦有臺北縣政府警察局新莊分局偵辦煙毒麻醉
    藥品案被移送人姓名及代碼對照表、臺灣檢驗科技股份有限
    公司96年11月1 日報告編號CH/2007/A1379 號濫用藥物尿液
    檢驗報告各1 紙附卷可參（按人體施用甲基安非他命後，其
    主要代謝物中，未改變型態之甲基安非他命占施用劑量達百
    分之43，安非他命則約為百分之5 ；人體若係施用安非他命
    後，主要代謝物中則有未改變型態之安非他命，但無甲基安
    非他命，此經法務部調查局以93年5 月4 日調科壹字第0936
    2413980 號函釋明在案，足見人體若施用安非他命，其尿液
    代謝物不可能出現甲基安非他命，惟人體若施用甲基安非他
    命，其尿液代謝物除主要有甲基安非他命外，亦可能有少量
    之安非他命，是由本案被告所採尿液中檢出之安非他命濃度
    為581ng/ml，甲基安非他命濃度為6721ng/ml 可知，被告應
    係施用甲基安非他命），又扣案之白色粉末1 包，經送鑑定
    結果，淨重0.06公克，因鑑驗使用0.027 公克，檢出海洛因
    陽性反應，亦有臺灣檢驗科技股份有限公司96年10月31日報
    告編號CH/2007/A1453 號濫用藥物檢驗報告1 紙在卷可佐，
    足認被告之自白與事實相符，洵堪採為認定事實之依據。事
    證明確，被告犯行已堪認定。此外，被告前因施用毒品案件
    ，經本院以94年度毒聲字第1550號裁定送觀察、勒戒後，認
    為有繼續施用毒品之傾向，再經本院以94年度毒聲字第2627
    號裁定送戒治處所施以強制戒治，執行6 個月以上，因無繼
    續強制戒治之必要，於95年9 月11日執行完畢釋放，並由臺
    灣板橋地方法院檢察署檢察官以95年度戒毒偵字第420 號為
    不起訴之處分確定等情，復有臺灣高等法院被告前案紀錄表
    1 份在卷可考，被告於上開強制戒治執行完畢釋放後，5 年
    內再犯本件施用毒品犯行，應依法論科。
二、核被告甲○○所為，係犯毒品危害防制條例第10條第1 項之
    施用第一級毒品罪及同條例第10條第2 項之施用第二級毒品
    罪。其施用第一級毒品海洛因前後持有第一級毒品海洛因之
    低度行為，及施用第二級毒品甲基安非他命前持有第二級毒
    品甲基安非他命之低度行為，應分別為施用之高度行為所吸
    收，均不另論罪。又被告所犯前開二罪間，犯意各別，應予
    分論併罰。爰審酌被告前已因施用毒品案件經送強制戒治，
    並有經法院判刑之前科記錄，此有臺灣高等法院被告前案紀
    錄表1 份附卷可佐，仍不能戒除毒癮，再次漠視法令禁制而
    犯本罪，顯見其戒除毒癮之意志薄弱，惟念其犯後坦承犯行
    ，態度尚佳，且施用毒品所生危害，實以自戕身心健康為主
    ，對於他人生命、身體、財產等法益，尚無明顯而重大之實
    害等一切情狀，分別量處如主文所示之刑，並定其應執行刑
    ，以示懲儆。又扣案之海洛因（驗餘淨重0.033 公克），屬
    查獲之第一級毒品，不問屬於犯人與否，均應依毒品危害防
    制條例第18條第1 項前段之規定，併予宣告沒收銷燬之；另
    扣案包裝上開海洛因之外包裝袋1 個，係被告所有，供施用
    第一級毒品犯罪所用之物，業經被告供承在卷，爰依刑法第
    38條第1 項第2 款之規定，併予宣告沒收之。
據上論斷，應依刑事訴訟法第273 條之1 第1 項、第299 條第1
項前段，毒品危害防制條例第10條第1 項、第2 項、第18條第1
項前段，刑法第11條、第51條第5 款、第38條第1 項第2 款，判
決如主文。
本案經檢察官陳佳宏到庭執行職務。
中    華    民    國    97    年    2     月    29    日
                      刑事第十六庭  法  官    曾淑娟
如不服本判決應於送達後10日內向本院提出上訴狀
上列正本證明與原本無異。
                                    書記官    謝雪紅
中    華    民    國    97    年    2     月    29    日
附錄本案論罪科刑法條：
毒品危害防制條例第10條
施用第一級毒品者，處 6 月以上 5 年以下有期徒刑。
施用第二級毒品者，處 3 年以下有期徒刑。


司法院資訊處製作；財團法人民間司法改革基金會備份。
